臺灣高等法院高雄分院刑事裁定　　　　　　　　　　　九十一年度聲再字第六號
　　再審聲請人
　　即受判決人　甲○○
右列聲請人因過失傷害案件，對於本院九十一年度交上訴字第一一號中華民國九十一
年三月二十一日確定判決，聲請再審，本院裁定如左：
    主  文
再審之聲請駁回。
    理  由
一、聲請意旨略以：原確定判決認定聲請人即被告甲○○於民國（下同）八十九年十
    一月十四日十七時三十分許，駕駛車牌號碼ＹＳ－０八二六號自用小客車，沿高
    雄縣橋頭鄉○○路由北往南行駛，行經成功路八十一號前，本應注意汽車行駛時
    ，駕駛人應注意車前狀況及兩車併行之間隔，並隨時採取必要之安全措施，而當
    時情況天候晴、光線為暮光、省道直路、路面乾燥無障礙物及其他缺陷、道路視
    距良好，且依被告之智識、能力及當時情況並無不能注意之情事，適有同向行駛
    之告訴人騎乘車牌號碼ＺＦＬ－三二二號機車行經該路段之慢車道，被告竟因疏
    未保持兩車併行之間隔，並隨時採取必要之安全措施，而欲自告訴人之左後方超
    越告訴人所騎乘之機車時，其所駕駛之自用小客車右後車門擦撞到告訴人所騎乘
    機車之左把手，致楊春枝摔倒在地遭機車壓住，而受有左肩、左腳踝擦破傷，並
    導致多處關節受傷，業經原審判決被告過失傷害部分確定，惟查：（一）依據原
    審九十一年二月二十二日現場勘驗機車與汽車之結果所示，被告汽車後照鏡距離
    地面高度八十六至八十九公分，顯然被告汽車並無擦撞倒告訴人機車把手之可能
    ，是以，告訴人所稱係被告汽車擦撞其機車把手致人車倒地受有傷害為不可採。
    （二）告訴人稱：被告從左後面過來撞到我的把手等語，顯與原判決認定係被告
    車輛擦撞告訴人機車後視鏡導致機車傾倒的，有所出入。（三）若被告果有擦撞
    告訴人之機車，則告訴人之機車理應向右方傾倒，而非向左方傾倒。（四）又被
    告住家與本件事故現場距離很近，若被告有擦撞告訴人機車及致告訴人受傷之情
    ，何以被告不於返家後從容的將右側車門上之黑色刮痕除去以掩飾其罪刑，否則
    被告住家隔鄰即為橋頭派出所。（五）告訴人先於警訊時供稱未能看清肇事車輛
    之車牌號碼，且肇事車輛肇事後未停下即逃逸，但嗣於偵查及法院審理時改口稱
    有記下肇事車輛之車牌，並該車於肇事後有停車，其陳述顯有矛盾，再告訴人就
    如何與目擊證人聯絡之點前後矛盾，又告訴人就被告車輛如何與其所有之機車擦
    撞陳述前後不一，其陳述顯不足以作為認定被告有過失傷害之證據。原審就前開
    各點未為審酌，顯有違誤，爰依刑事訴訟法第四百二十一條聲請再審云云。
二、按不得上訴於第三審法院之案件，除刑事訴訟法第四百二十條規定外，其經第二
    審確定之有罪判決，如就足生影響於判決之重要證據漏未審酌者，亦得為受判決
    人之利益，聲請再審，刑事訴訟法第四百二十一條固有明文。惟所謂「足生影響
    於判決之重要證據漏未審酌」，係指當事人於第二審法院判決前，所提出之證物
    ，足以影響、變更判決結果，而法院漏未審酌而言。如第二審判決前未經提出之
    證據，或所提出之證據，如第二審法院依調查之結果，本於論理法則、經驗法則
    ，取捨證據後，認定事實者，則不包括之。亦即所謂「有足以影響於判決之重要
    證據漏未審酌為理由」者，必該證據已經提出確漏未審酌，且該證據確為真實，
    而足以據以認定受判決人應受無罪、或免訴、或輕於原審所認定罪名而後可，否
    則如不足以推翻原確定判決所認之罪名，而僅據以爭執原確定判決對證據之取捨
    ，仍不能准許再審。本件原確定判決對聲請人過失傷害部分之事實，及據以認定
    該事實之證據，均已於原確定判決中詳予審酌、論斷，有該刑事判決書一份附卷
    足按，而聲請人所提告訴人指訴，原確定判決採為認定被告有過失傷害犯行之依
    據，既經原確定判決所審酌認定，即非重要證據漏未審酌；另聲請人所提出原審
    九十一年二月二十二日現場履勘告訴人機車與被告汽車結果，及現場勘驗圖，原
    確定判決理由二之（二）及（三）內，業已論及：「‧‧‧又查，告訴人楊春枝
    所騎之機車，手把距地面之高度為八十六公分至八十九公分，左邊照後鏡距地面
    之高度為一０三公分至一一一點二公分，而被告自用小客車右邊照後鏡距地面之
    高度為九十公分至一０三公分，右後車門之擦撞痕，距地面之高度為五十八公分
    至六十公分，有本院九十一年二月二十二日勘驗筆錄附卷可證，比對告訴人楊春
    枝所騎機車之手把及左邊照後鏡距地面之高度暨被告自用小客車右邊照後鏡距地
    面之高度及右後車門之擦撞痕距地面之高度，顯然被告自用小客車右後車門之擦
    撞痕，係告訴人所騎機車於傾斜中所擦撞，足見被告超越前車疏未保持兩車併行
    之間隔而肇事，卓然可見。」；「被告甲○○雖辯稱：伊不知道是否有擦撞到告
    訴人楊春枝所騎之機車，當時停在成功路與公園路口是要轉彎回家云云。查本件
    車禍目擊證人董柏賢明確指稱被告駕駛車牌號碼ＹＳ－０八二六號之自用小客車
    撞到機車後，有先開到馬路邊停下等語（見偵查卷第十八頁反面），則被告如未
    發生車禍何須無緣無故在馬路邊停車，被告所辯已違常情。又被告固住在高雄縣
    橋頭鄉○○村○○路一六八號，係在省道台一線北上之路旁，而本件車禍發生在
    省道台一線南下之橋頭鄉○○路八十一號前，被告從成功路南下到公園路欲轉彎
    回家，應係左轉而非右轉，有本院九十一年二月二十二日履勘現場所繪之現場圖
    附卷可憑，從而被告如欲等待左轉，衡情其車應停在成功路南下之內側車道，甚
    或外側車道，豈有在馬路邊停車之理，被告所辯顯違常情。何況被告所駕駛上開
    車輛右後車門之擦撞痕，甚為嚴重（見警卷所附照片），足見擦撞力不小，被告
    豈會不知發生車禍，被告所辯，顯非可採」。顯見原確定判決對於聲請人前開所
    指各節，業以明確論斷，且對相關事證，本於論理法則、經驗法則，以調查與事
    實是否相符後，詳述取捨之理由，難謂有前開刑事訴訟法第四百二十一條所定重
    要證據漏為審酌之情形，聲請人仍就原確定判決已論斷之事實加以爭執，自非屬
    「足生影響於判決之重要證據漏未審酌」之合法再審理由，本件聲請人據之聲請
    再審，為無理由，應予駁回。
三、依刑事訴訟法第四百三十四條第一項，裁定如主文。
中    華    民    國     九十一     年       四       月      三十      日
                              臺灣高等法院高雄分院刑事第七庭
                                  審判長法官  李春昌
                                        法官  黃憲文
                                        法官  莊飛宗
右正本證明與原本無異。
不得抗告。
                                      書記官  張明賢
中    華    民    國     九十一     年       五       月       二       日
                                                                        Ｋ
